臺灣板橋地方法院交通事件裁定　　　　　 96年度交聲字第4號
原處分機關　交通部公路總局臺北區監理所
異　議　人
即受處分人　甲○○
上列異議人因違反道路交通管理處罰條例案件，對於交通部公路
總局臺北區監理所於民國95年12月11日北監自裁字裁40-E000000
00號所為之裁決處分（原舉發案號：新竹市警察局95年9 月26日
竹市警交字第E00000000 號），聲明異議，本院裁定如下：
    主  文
原處分撤銷。
甲○○汽車駕駛人，行經有燈光號誌管制之交岔路口闖紅燈，處
罰鍰新臺幣貳仟柒佰元，並記違規點數點。
    理  由
一、原處分意旨略以：異議人（即受處分人，下同）甲○○駕駛
    車號G2—4383號自用小客車，於民國95年9 月22日12時56分
    ，途經新竹市○○路與金城一路設有燈光號誌管制之交岔路
    口時，因「駕車行經有燈光號誌管制之交岔路口闖紅燈」違
    規，經新竹市警察局交通隊查獲，依道路交通管理處罰條例
    第53條第1 項規定，製發竹市警交字第E00000000 號舉發違
    反道路交通管理事件通知單，暨檢附採證照片逕行舉發，嗣
    經原處分機關於95年12月11日以北監自裁字裁40-E00000000
    號裁決書，裁處：一罰鍰新臺幣（下同）2,700 元整，罰鍰
    限於96年1 月10日前繳納。二上開罰鍰逾96年1 月10日仍不
    繳納者，依法移送強制執行等語。
二、聲明異議意旨略以：(一)由採證照片可知，該號誌設置不但未
    在停止線之前十公尺，反而較停止線為後，易造成依停止線
    停車之車輛無法看到號誌變化的情形，不符道路交通標誌標
    線號誌設置規則第221 條第1 項第1 款規定；(二)就該號誌之
    高度而言，異議人實地測量結果，其號誌燈箱底部距離地面
    ，並不符合同規則第220 條第1 項第1 款之規定；(三)該路段
    為三線道，屬路幅寬廣之道路，依採證照片可知，該號誌不
    但未採門架式或懸掛式寬幅橫向設計，反而以窄小的直立式
    設計，除易使其他車道之駕駛人無法辯識之外，亦不符合上
    開規則第221 條第1 項第3 款之規定，爰請求撤銷原處分云
    云。
三、按車輛面對圓形紅燈表示禁止通行，不得超越停止線或進入
    路口，道路交通標誌標線號誌設置規則第206 條第1 項第5
    款第1 目規定綦詳。次按汽車駕駛人，行經有燈光號誌管制
    之交岔路口闖紅燈者，處1,800 元以上5,400 元以下罰鍰，
    又汽車駕駛人有同條例第53條情形者，記違規點數3 點，道
    路交通管理處罰條例第53條、第63條第1 項第3 款亦分別定
    有明文。
四、經查：
  (一)異議人甲○○駕駛車號G2-4383 號之自用小客車，於95年9
    月22日12時56分許，在新竹市○○路與金城一路口，因有「
    駕車行經有燈光號誌管制之交岔路口闖紅燈」之違規行為，
    而遭員警檢附採證照片逕行舉發後，填製舉發通知單寄發異
    議人之事實，有上開舉發通知單、交通部公路總局臺北區監
    理所95年12月11日北監自裁字裁40-E00000000號裁決書各1
    紙及採證照片3 幀附卷足佐，且為異議人所不爭執。則異議
    人駕駛前揭自用小客車，於上開時、地，確有闖紅燈之違規
    事實，應可認定。
  (二)又本件經本院依異議人之抗辯事由去函新竹市政府後，依卷
    附該府於96年4 月13日以府交管字第0960033541號函覆謂：
    「(一)本路口係採用懸臂式設置方式，符合『道路交通標誌標
    線號誌設置規則』第221 條第1 項第1 款，遠端左側佈設一
    燈面，並距近端停止線十公尺以上。(二)對於路口近端懸臂式
    號誌下方柱立式號誌高度未符規定乙節，其柱立式號誌係供
    警察機關辦理交通違規取締採證之用，且並非唯一可供遵守
    之號誌，駕駛人行經該路口應依懸臂式遠近端號誌指示行車
    。(三)本路口號誌設置除停止線前供警察機關採證用之柱立式
    號誌，亦包含懸臂式之遠、近端號誌佈設，故設置符合該設
    置規則第221 條第1 項第3 款，各車道駕駛者均能清楚辯認
    」等語明白，且細繹前揭函文所附之現場照片可知，上開路
    口之行車管制號誌即紅綠燈除有柱立式之燈面設於停止線左
    側外，另在停止線近端及遠端並分別設置有懸背式之行車管
    制號誌，故該路口行車管制號誌之佈設確已符合道路交通標
    誌標線號誌設置規則第221 條第1 項第1 款之規定。是駕駛
    人行經該路口時，應均能清楚辯識懸臂式遠近端號誌指示行
    車無礙，此即符合前述規則第221 條第1 項第3 款所述「清
    楚辨認」之原則。足見異議人前揭所辯，容有誤會。是本件
    事證明確，異議人駕駛汽車有上述違規行為洵堪認定。
  (三)綜上所述，本件異議人固有前揭「駕車行經有燈光號誌管制
    之交岔路口闖紅燈」之違規事實，然汽車駕駛人違反道路交
    通管理處罰條例第53條規定者，除裁處罰鍰外，並應予記違
    規點數3 點，道路交通管理處罰條例第63條第1 項第3 款定
    有明文，乃原處分機關對於異議人前揭違規情形，僅裁決罰
    鍰之處分，漏未依上開規定併予記違規點數3 點，其裁決內
    容即有未當。因此異議人此部分之聲請，雖無理由，惟原處
    分機關所為之上開裁決處分既有違誤，本院爰將前揭處分予
    以撤銷，並自為裁定如主文第二項所示，以期適法。
據上論結，應依道路交通案件處理辦法第20條，道路交通管理處
罰條例第53條第1 項、第63條第1 項第3 款，裁定如主文。
中　　華　　民　　國　  96  　年　  5   　月  　31  　日
                  交通法庭    法　官  蕭胤瑮
上列正本證明與原本無異。
如不服本裁定，應於裁定送達後五日內向本院提出抗告狀。
                              書記官  黃炎煌
中　　華　　民　　國　　96　　年　　5 　　月　　31　　日
